【裁判字號】    98,交簡上,133
【裁判日期】    980729
【裁判案由】    公共危險
【裁判全文】
臺灣臺南地方法院刑事判決           98年度交簡上字第133號
上  訴  人
即  被  告  甲○○
上列上訴人因公共危險案件，不服本院98年度交簡字第1380號中
華民國98年5月18日第一審簡易判決（聲請簡易判決處刑書案號
：98年度偵字第4740號），提起上訴，被告於本院審理時，就被
訴犯罪為有罪之陳述，經本院管轄之第二審合議庭裁定以簡式審
判程序審理，並判決如下：
    主  文
上訴駁回。
    事  實
一、甲○○於民國97年12月17日晚上11時許，在臺南縣永康市大
    灣友人住處飲用不詳數量紅酒後，其控制力及注意力均已達
    不能安全駕駛動力交通工具之程度，仍於翌日（18日）凌晨
    2時許，自該處騎乘車牌號碼BZ6—626號重機車離去，於同
    日凌晨3時6分許行經臺南縣仁德鄉○○村○○路○段526號
    前，因不勝酒力自摔在地，經警前往處理並將甲○○送臺南
    市立醫院急救，抽血驗得血液中酒精濃度高達226mg/dl（經
    換算吐氣中酒精含量為每公升1.13毫克）。
二、案經臺南縣警察局歸仁分局報告臺灣臺南地方法院檢察署檢
    察官偵查終結後，聲請簡易判決處刑。
    理  由
一、上揭事實業據上訴人即被告甲○○於本院審理時供承不諱，
    並有臺南縣警察局歸仁分局道路交通事故當事人酒精測定紀
    錄表、臺南市立醫院緊急生化檢驗報告、抽血檢測血液中酒
    精濃度含量換算成百分比及吐氣中酒精含量換算表、刑法第
    185條之3案件測試觀察紀錄表、臺南縣警察局舉發違反道路
    交通管理事件通知單、交通事故現場圖、交通事故調查表（
    一）、（二）各1份及現場照片14張在卷可稽，上訴人之自
    白與事實相符，應堪採信，其犯罪事實明確，堪以認定，應
    依法論科。
二、核上訴人所為係犯刑法第185條之3之公共危險罪。原審以上
    訴人罪證明確，並審酌其危及他人行車用路之安全，無酒醉
    駕車前科紀錄，以及犯後坦承酒後駕車、態度良好等一切情
    狀，依刑事訴訟法第449條第1項前段、第454條第2項，刑法
    第185條之3、第42條第3項前段，刑法施行法第1條之1第1項
    之規定，量處罰金新臺幣7萬元並諭知易服勞役之折算標準
    ，本院經核原判決認事用法，並無不合。
三、上訴人上訴意旨略以：伊家境並非富裕，現仍就學中，工作
    所得須支付學費暨協助母親分擔家計，此罰金數額對伊而言
    ，係沉重負擔，懇請再從輕量處等語。按量刑輕重，係屬事
    實審法院得依職權自由裁量之事項，苟已斟酌刑法第57條各
    款所列情狀而未逾越法定刑度，不得遽指為違法（最高法院
    72年台上字第6696號、75年台上字第7033號判例參照）；且
    在同一犯罪事實與情節，如別無其他加重或減輕之原因，下
    級審量定之刑，亦無過重或失輕之不當情形，則上級審法院
    對下級審法院之職權行使，原則上應予尊重（最高法院85年
    度台上字第2446號判決參照）。經查原審量刑之酌科，係綜
    據上訴人素行、犯後坦認犯行等一切情狀而為謹慎之裁量，
    其量刑並無不當或違法之處。上訴人上訴意旨指摘原判決量
    刑過重失當，難認為有理由，應予駁回。
據上論斷，應依刑事訴訟法第455條之1第1項、第3項、第368條
、第273條第1項，判決如主文。
本案經檢察官乙○○到庭執行職務。
中    華    民    國    98    年    7     月    29    日
                  刑事第十二庭  審判長法  官  卓穎毓
                                      法  官  周紹武
                                      法  官  莊玉熙
以上正本證明與原本無異。
不得上訴。
                                      書記官  余富誠
中    華    民    國    98    年    7     月    29    日
附錄本案論罪科刑法條全文：
刑法第185條之3：
服用毒品、麻醉藥品、酒類或其他相類之物，不能安全駕駛動力
交通工具而駕駛者，處1年以下有期徒刑、拘役或科或併科15萬
元以下罰金。


司法院資訊處製作；財團法人民間司法改革基金會備份。
